HASSAN OULCAID

SysOps | Cloud | Réseaux

- @ hassan@oulcaid.com
- **J** +33.6 50.37.76.08
- Montreuil, France

- in hassan-oulcaid
- (7) HOulcaid



SOFT SKILLS

Esprit d'équipe Flexibilité

Prise d'initiative Jira

Curiosité Adaptabilité

Force de proposition

Assiduité Autonomie

Ponctualité | Feedback

Aisance Relationnel

HARD SKILLS

Networking Cloud

AWS Azure Helm

Kubernetes (GitOps

Docker Linux

Prometheus EKS

AKS RKE GitlabCI

Troubleshooting

VMware (Openshift

Terraform Ansible

Grafana ArgoCD

APROPOS DE MOI

J'ai une grande motivation pour mon domaine qui se distingue par une évolution rapide, j'aime les challenges que ce domaine présente. Je suis rigoureux, je prends mes tâches très au sérieux, reconnu pour mon bon relationnel au sein d'une équipe motivée, je m'intègre facilement. Le partage du savoir, et l'entraide sont des piliers importants de nos jours et surtout en rapport avec les nouvelles technologies.

Mon objectif est de contribuer activement au succès de votre organisme en apportant mon expertise et mon engagement.

EXPERIENCE

Apprenti Ingénieur Infrastructure | EFFICITY

11-2021 - 10-2023

Paris, France

- Responsable de la conception, du déploiement et de la maintenance de l'infrastructure informatique en utilisant les meilleures technologies;
- Collaborer avec les équipes afin d'identifier les problèmes et créer des solutions pour l'architecture de l'infrastructure SI;
- Mettre en œuvre et améliorer le système de supervision et des alertes.

Apprenti Technicien Service Client | Orange Business Services

1 04-2019 - 09-2020

Bagnolet, France

- Veiller sur le bon fonctionnement du service clients;
- Diagnostiquer et faire les tests nécessaires à la résolution des incidents et faire le suivi et le reporting des incidents et résoudre les dysfonctionnements;
- Pilotage des tickets et suivi de l'avancement;
- Réaliser la maintenance préventive, effectuer la mise à jour des équipements;
- Faire le suivi et le reporting des incidents.

CERTIFICATIONS

- AWS Certified Solutions Architect - Associate (SAA-CO3)
- AWS CLF-C02: Certified Cloud Practitioner
- CCNA: Enterprise Networking, Security, and Automation
- NSE 2 : (Network security expert associate) (Fortinet)
- CS402 : Computer Communications and Networks
- RH294 : Red Hat System Administration III
- Anglais: ESL004
- LinkedIn Learning

FORMATIONS

Certification Mastère DevOps/Cloud | Sup De Vinci - La défense

1 10 2021 - 09 2023

La défense. France

LP Administration des Réseaux Multimédia | IUT Créteil - Vitry

Ö 09 2019 - 09 2020

▼ Vitry-sur-Seine, France

DUT Réseaux et Télécommunications | IUT Créteil - Vitry

Ö 09 2017 - 09 2019

▼ Vitry-sur-Seine, France

DTS Télécommunications | Institut superieur des Technologies Appliquées

1 09 2014 - 06 2016

Agadir, Maroc